Javier Alejandro Olivares Zavala

Ingeniero en Informática Desarrollador FullStack

+569 9083 8929

javier.olivares.zavala@gmail.com

https://www.linkedin.com/in/javier-olivares-zavala



ACERCA DE MÍ

Con más de 14 años de experiencia en el área de TI, poseo un dominio avanzado de diversos lenguajes de programación, con gran capacidad para adaptarme a distintas metodologías de trabajo, pensamiento analítico, perseverante y eficiente en la resolución de problemas. Facilidad en el aprendizaje de nuevas tecnologías y negocios.

EDUCACIÓN

Instituto Profesional DuocUC

- Ingeniería en Informática -2012
- **Analista Programador** Computacional - 2010

HABILIDADES TÉCNICAS

BackEnd

- .Net Framework
- .Net Core
- **Api RESTful**
- **Azure Functions**
- **Azure Service Bus**
- Node.js | NestJS

FrontEnd

- JavaScript
- **JQuery**
- **Ajax**
- WebMethod
- **Handlebars**
- HTML | Css | Sass | CssGrid
- Angular | TypeScript

Base de Datos

- **SQL Server**
- **PostgreSQL**
- **Mongo DB**
- **Elasticsearch**

Otros

- **Principios SOLID**
- Clean Code
- Patrones de diseño (Inyección de dependencia | Singleton)
- Arquitecturas (MVC | Microservicios | Hexagonal)

HABILIDADES BLANDAS

- Responsable y ordenado
- Compartir conocimiento y experiencia
- Comunicativo y sociable
- Autodidacta, resiliente y proactivo

EXPERIENCIA

Desarrollador BackEnd

Abril 2023 - Presente / Seidor (Desempeño de labores en Seguros Falabella)

Desarrollador de Api (.Net y NestJS) para la integración con las compañías en la venta de seguros. Documentación de Apis en SwaggerHub y Apicurio.

Tecnologías: Asp.Net C# .Net Core Node.js Nest1S Base de datos: SQL Server Azure Cosmos DB PostgreSQL

Herramientas: Visual Studio Visual Studio Code **DBeaver** Azure Git lira

Confluence

Metodologías: Ágil (SCRUM)

Desarrollador FullStack

Marzo 2015 - Diciembre 2022 / iConstruye

Creación y mantención de diversos módulos para el Marketplace del portal de la compañía del rubro de la construcción, desarrollos implementados en el BackEnd y FrontEnd en diversos lenguajes de programación y tecnologías. Labores realizadas bajo metodología Ágil, participando en diversos equipos de trabajo.

Tecnologías: Asp.Net C# Visual Basic.Net .Net Framework .Net Core MVC Api RESTful Quartz.Net **Azure Functions** Azure Service Bus JavaScript JQuery Ajax Angular TypeScript WebMethod HTML Css Sass Handlebars MicroFrontEnd (Angular) Microservicios

Base de datos: SQL Server PostgreSQL MongoDB

Herramientas: Visual Studio Visual Studio Code SQL Server Azure Git **AWS**

Metodologías: Ágil (SCRUM) Modelo de cascada

Analista Sistemas TI

Abril 2013 - Noviembre 2014 / Helpnet Ingeniería (Desempeño de labores en Instituto Profesional

Analista y Desarrollador de aplicaciones (.Net) para mejorar la experiencia en el proceso de matrícula de nuevos estudiantes. Creación de ETL y Web Services, para generar reportes y estadísticas de la utilización de los módulos por parte de docentes y alumnos.

Tecnologías: Asp.Net C# Visual Basic 6.0 HTML Visual Basic.Net JavaScript Css

Crystal Report Reporting Services (SSRS) ETL (SSIS) WebServices

Base de datos: SQL Server

Herramientas: Visual Studio SQL Server Visual Basic TortoiseSvn

Metodologías: Modelo de cascada

Analista Programador

Enero 2007 - Abril 2013 / Goldenfrost

Desarrollador de aplicaciones y mejoras para los procesos internos del ERP propio de la compañía. Migración a plataforma Web (.Net C#) de la aplicación de escritorio obsoleta (Visual FoxPro). Implementación de etiquetas con código de barra para controlar el tracking de los productos.

Tecnologías: Visual FoxPro JavaScript Css Asp.Net HTML Crystal Report Zpl (impresoras zebra)

Base de datos: SQL Server

Herramientas: Visual Studio SQL Server Visual FoxPro Visual SourceSafe

Metodologías: Modelo de cascada